---
title: "Practica 1 Econometria"
author: "David Humeau"
date: "Tuesday, February 17, 2015"
output: html_document
---

1. Considere la base de datos ENFT_2000 en Excel que contiene información del lado de la oferta del
mercado de trabajo.

a. Importe la información
```{r a}
#setwd("../Desktop/Practi 1 Econometria")

Ocupacion <- read.delim("Ocupacion.csv", stringsAsFactor = FALSE)
Miembros <- read.delim("Miembros.csv", stringsAsFactor = FALSE)

df <- merge(Miembros, Ocupacion,
            by.x = c("EFT_VIVIENDA","EFT_HOGAR","EFT_MIEMBRO"),
            by.y = c("EFT_VIVIENDA","EFT_HOGAR","EFT_MIEMBRO"))
rm(Miembros)
rm(Ocupacion)
```

b. Cree la variable años de educación (EDUC) utilizando las variables de la encuesta que contiene
información sobre la educación de las personas.
```{r b}
df$EDUC[df$EFT_ULT_NIVEL_ALCANZADO == 1] <- 0
df$EDUC[df$EFT_ULT_NIVEL_ALCANZADO == 2] <- 4
df$EDUC[df$EFT_ULT_NIVEL_ALCANZADO == 3] <- 4 + 8
df$EDUC[df$EFT_ULT_NIVEL_ALCANZADO == 4] <- 4 + 8
df$EDUC[df$EFT_ULT_NIVEL_ALCANZADO == 5] <- 4 + 8 + 4
df$EDUC[df$EFT_ULT_NIVEL_ALCANZADO == 6] <- 4 + 8 + 4 + 2
df$EDUC[df$EFT_ULT_NIVEL_ALCANZADO == 7] <- 0
```
c. Cree las variables EDAD y MUJER donde esta última es igual a uno si el individuo es mujer.
```{r c}
df$EDAD <- df$EFT_EDAD
df$MUJER[df$EFT_SEXO == 2] <- 1
df$MUJER[df$EFT_SEXO == 1] <- 0
```

d. Construya dos histogramas de la distribución de educación por edad, uno para cada género.
```{r, d}
par(mfrow=c(2,2))
hist(df$EDAD[df$MUJER == 1],
     ylab = "Frecuencia", xlab = "Edad mujeres", main = "Histograma de edad por sexo", col = "Light Green")
hist(df$EDAD[df$MUJER == 0],
     ylab = "Frecuencia", xlab = "Edad hombres", main = "Histograma de edad por sexo", col = "Light Blue")
```

e. Cree la variable salario por hora (W) utilizando la información de ingreso laboral en la ocupación
principal. Tome en cuenta que el ingreso reportado en la base de datos no está necesariamente en las mismas
escalas para todos los individuos. Es decir, para algunos es salario por hora, pero para otros es salario por
mes.
```{r e}



```
